【裁判字號】    99,易,1073
【裁判日期】    991130
【裁判案由】    竊盜
【裁判全文】
臺灣彰化地方法院刑事判決              99年度易字第1073號
公  訴  人  臺灣彰化地方法院檢察署檢察官
被      告  王朝祥
上列被告因竊盜案件，經檢察官提起公訴（99年度偵字第8903號
），被告就被訴事實為有罪之陳述，本院進行簡式審判程序，判
決如下：
    主  文
王朝祥犯攜帶兇器踰越安全設備夜間侵入住宅竊盜罪，累犯，處
有期徒刑拾月。又共同犯踰越牆垣安全設備夜間侵入住宅竊盜罪
，累犯，處有期徒刑拾月。應執行有期徒刑壹年肆月。
    事  實  及  理  由
一、本件係經被告王朝祥就被訴事實為有罪之陳述，而經本院裁
    定以簡式審判程序審理，則依刑事訴訟法第273 條之2 、同
    法第159 條第2 項之規定，不適用傳聞法則有關限制證據能
    力之相關規定；並得依同法第310 條之2 準用同法第454 條
    之規定製作略式判決書，僅需記載犯罪事實、證據名稱及應
    適用之法條，並得以簡略方式為之，合先敘明。
二、犯罪事實：王朝祥前因竊盜及3 次違反毒品危害防制條例等
    案件，經法院分別判處有期徒刑1 年5 月、9 月、6 月、4
    月確定，減刑後，定應執行刑為有期徒刑1 年5 月；因偽造
    文書案件，經法院判處有期徒刑3 年，上開案件接續執行，
    於民國98年8 月18日縮短刑期假釋出監，於99年4 月30日假
    釋期滿假釋未經撤銷，其未執行之刑，以已執行論。仍不知
    悔改，復為下列竊盜犯行：
  (一)王朝祥意圖為自己不法之所有，於99年9 月1 日凌晨3 、4
    時許，駕駛車牌號碼PL-7638 號自小客車，前往李麗秋所居
    住、位於彰化縣福興鄉○○村○○路○ 段837 號住處，先爬
    上其住宅外牆突出的屋簷（起訴書誤寫攀爬圍牆），再攀爬
    踰越李麗秋住處2 樓屬安全設備之窗戶，於夜間侵入李麗秋
    上開住宅（侵入住宅部分，未據告訴），以持李麗秋住處所
    放置、客觀上足以對人生命、身體、安全構成威脅，可作為
    兇器使用之剪刀1 把，剪斷電視線之方式，竊取李麗秋所有
    、置於住處2 樓之禾聯牌37吋液晶電視1 台，從該住處1 樓
    後門搬出後，再進入該住處1 樓客廳，接續竊取GARMIN牌衛
    星導航1 台及現金新臺幣（下同）2,500 元等財物，得手後
    ，隨即駕車逃逸。嗣於同日上午，在彰化縣彰化市○○路上
    的中日超商，以1,700 元之價格，售予姓名年籍不詳之成年
    男子，現金部分則已花用殆盡。
  (二)王朝祥與林東賜（未據起訴）共同基於意圖為自己不法所有
    之犯意聯絡，於99年9 月3 日凌晨2 時40分許，由林東賜駕
    駛車牌號碼PL-7638 號自小客車搭載王朝祥，共同前往許使
    棟所居住、位於彰化縣福興鄉○○村○○街1 之1 號住處，
    2 人均翻越許使棟上開住處之圍牆，再攀爬至2 樓踰越該住
    處2 樓屬安全設備之窗戶，於夜間侵入許使棟上開住宅內（
    侵入住宅部分，未據告訴），由王朝祥、林東賜共同徒手搬
    運置於該住處1 樓客廳內之三洋牌37吋液晶電視1 台，從1
    樓大門將之搬至上開自小客車後，2 人復從1 樓大門進入許
    使棟住處，由林東賜接續徒手搬運電腦主機1 台、王朝祥徒
    手竊取葡萄露2 瓶及鑰匙1 串，得手後，由1 樓大門逃逸。
    嗣於同日上午，在彰化縣彰化市○○路上的中日超商，將竊
    得之液晶電視1 台以1,300 元之價格，售予上開姓名年籍不
    詳之成年男子，竊得之葡萄露2 瓶已飲用殆盡，電腦主機1
    台及鑰匙1 串則已丟棄。
三、前項犯罪事實，有下列證據可資為佐：
  (一)犯罪事實欄(一)所示之竊盜犯行：
    1.被告王朝祥於警詢、偵查及本院審理時之自白。
    2.證人即被害人李麗秋於警詢、偵查中之證述及其出具之贓
      物認領保管單1 紙（偵卷第11至15頁、第26頁、第59頁）
      。
    3.證人即車牌號碼PL-7638 號自小客車車主楊文亮於警詢時
      之證言及該車輛之詳細資料報表（偵卷第20、29頁）。
    4.彰化縣警察局鹿港分局外中派出所99年9 月6 日扣押筆錄
      、扣押物品目錄表（偵卷第21至24頁）。
    5.現場照片1 張、監視器錄影翻拍照片4 （偵卷第30頁、第
      32至33頁）。
  (二)犯罪事實欄(二)所示之竊盜犯行：
    1.被告於警詢、偵查及本院審理時之自白。
    2.證人即被害人許使棟於警詢、偵查中之證述及其出具之贓
      物認領保管單1 紙（偵卷第16至19頁、第27頁、第59頁）
      。
    3.證人楊文亮於警詢時之證言及該車輛之詳細資料報表（偵
      卷第20、29頁）。
    4.彰化縣警察局鹿港分局外中派出所99年9 月6 日扣押筆錄
      、扣押物品目錄表（偵卷第21至24頁）。
    5.現場照片及監視器錄影翻拍照片各1 張（偵卷第30、34頁
      ）。
四、核被告王朝祥就犯罪事實欄(一)所為，係犯刑法第321 條第1
    項第1 、2 、3 款之攜帶兇器踰越安全設備夜間侵入住宅竊
    盜罪；犯罪事實欄(二)所為，係犯同條第1 項第1 、2 款之踰
    越牆垣安全設備夜間侵入住宅竊盜罪。而按刑法第321 條第
    1 項第3 款之攜帶兇器竊盜罪，係以行為人攜帶兇器竊盜為
    其加重條件，此所謂兇器，其種類並無限制，凡客觀上足對
    人之生命、身體、安全構成威脅，具有危險性之兇器均屬之
    ，且祇須行竊時攜帶此種具有危險性之兇器為已足，並不以
    攜帶之初有行兇之意圖為必要，最高法院79年臺上字第5253
    號著有判例可資參照。又上開所謂之「攜帶兇器」，只須行
    竊時攜帶具有危險性之物為已足，並不以將該兇器自他地攜
    往行竊地為必要，亦即不論其係於未行竊前即攜帶持有或在
    竊盜現場臨時拾取持用，亦不問該兇器為何人所有均屬之。
    查被告持以行竊李麗秋住處液晶電視之剪刀雖未扣案，惟依
    被告於本院審理時所供：我用李麗秋他們家裡的剪刀剪電視
    線，因為插頭拔不掉，那支剪刀大約9 公分長，前面是鐵的
    ，就是做衣服的那種剪刀等語（本院卷第36頁），核與被害
    人李麗秋於警詢時所稱：我電視的電視線有被剪斷（偵卷第
    12頁）之情形相符，應堪採信，復參以該剪刀既足以剪斷電
    視線，顯見其客觀上已足對人之生命、身體、安全構成威脅
    ，自應認為可作兇器使用，是被告犯罪事實欄(一)所為，尚有
    刑法第321 條第1 項第3 款所列攜帶兇器而犯之情形，起訴
    書漏未斟酌此點，而僅論以刑法第321 條第1 項第1 、2 款
    之加重竊盜罪，容有未洽，惟起訴之條項相同，無庸變更起
    訴法條，附此敘明。被告與「林東賜」之成年男子就犯罪事
    實欄(二)所示之加重竊盜犯行，有犯意聯絡及行為之分擔，為
    共同正犯。被告於犯罪事實欄(一)、(二)，均係分次來回竊取李
    麗秋、許使棟住處之財物，其犯罪時間均密接、地點相同，
    且均在實現同一犯罪目的而侵害一法益，均屬接續犯，各僅
    論以一罪。被告前後2 次竊盜犯行，犯意各別，行為不同，
    應分論併罰。被告有如犯罪事實欄所載之前案科刑及執行紀
    錄，有卷附臺灣高等法院被告前案紀錄表可按，其受有期徒
    刑之執行完畢，5 年以內故意再犯有期徒刑以上之罪，所犯
    上開各罪，均為累犯，應依刑法第47條第1 項之規定，各加
    重其刑。爰審酌被告素行不佳，已竊盜前科，仍不知悔改，
    復為本案2 次竊盜犯行，其正值壯年，不思循正途獲取財物
    ，於夜間侵入住宅竊取他人財物，所為危害社會治安，惟其
    犯後已將所竊得之禾聯牌液晶電視、衛星導航返還予李麗秋
    及將竊得之三洋牌液晶電視返還予許使棟，及其竊盜之手段
    、所得財物價值、家庭狀況、教育程度、犯罪之目的等一切
    情狀，認公訴檢察官具體求處有期徒刑1 年、1 年2 月，略
    嫌過重，爰分別量處如主文所示之刑，並依刑法第51條第5
    款之規定，定其應執行之刑。被告於犯罪事實欄(一)行竊時所
    使用之剪刀1 把，並非被告所有之物，爰不予宣告沒收。
五、據上論斷，應依刑事訴訟法第273 條之1 第1 項、第299 條
    第1 項前段、第310 條之2 、第454 條第1 項，刑法第28條
    、第321 條第1 項第1 、2 、3 款、第47條第1 項、第51條
    第5 款，判決如主文。
本案經檢察官詹喬偉到庭執行職務。
中    華    民    國    99    年    11    月    30    日
                  刑事第八庭          法  官  王素珍
以上正本證明與原本無異。
如不服本判決應於收受判決後10日內向本院提出上訴書狀，並應
敘述具體理由；其未敘述上訴理由者，應於上訴期間屆滿後20日
內向本院補提理由書（均須按他造當事人之人數附繕本）「切勿
逕送上級法院」。
告訴人或被害人對於判決如有不服具備理由請求檢察官上訴者，
其上訴期間之計算係以檢察官收受判決正本之日期為準。
中    華    民    國    99    年    11    月    30    日
                                      書記官  陳秀香
附錄本案論罪科刑法條：
中華民國刑法第321條
犯竊盜罪而有左列情形之一者，處 6 月以上、 5 年以下有期徒
刑：
一、於夜間侵入住宅或有人居住之建築物、船艦或隱匿其內而犯
    之者。
二、毀越門扇、牆垣或其他安全設備而犯之者。
三、攜帶兇器而犯之者。
四、結夥三人以上而犯之者。
五、乘火災、水災或其他災害之際而犯之者。
六、在車站或埠頭而犯之者。
前項之未遂犯罰之。

司法院資訊處製作；財團法人民間司法改革基金會備份。
